---
output: md_document
---

```{r include=FALSE, echo=FALSE}
load("datos/datos_abiertos_minsa_covid-19_peru.Rdata")
```


**Última actualización**: `r lubridate::now(tzone = "UTC")` UTC

## Notas 

**2020-05-22**

- La limpieza de datos no está completa aún, hay fechas de tomas de prueba que parecen ser incorrectas, y que al convertir dan fechas inconsistentes con el primer caso reportado (2020-03-06). 
- En al menos un caso, la fecha de toma de pruebas es copia de la fecha de nacimiento. 
- He agregado una columna `fecha_prueba_antes_primer_caso` para marcar esos registros. Son 126 registros que tienen este problema.

**2020-05-23**

- Los datos han cambiado de formato, ya no incluyen la fecha de nacimiento, sino la edad en años.
- El campo de fecha que se tiene ahora ya no es `FECHA_PRUEBA` sino `FECHA_RESULTADO`
- El campo de tipo de prueba (antes `TIPO_PRUEBA`) se llama ahora `METODODX`
- Hay 4,543 registros sin fecha de resultado conocida
- Ya no hay incosistencias en los formatos de fecha, todos los registros con valores son de la forma "DD/MM/YYYY"
- Tampoco hay errores como fechas anteriores al primer caso reportado oficialmente.
- Usando edad, departamento, provincia y distrito se han podidor reconstruir unos 2,933 registros de casos con fallecimientos


## Información relevante

Fuente de datos:
https://www.datosabiertos.gob.pe/dataset/casos-positivos-por-covid-19-ministerio-de-salud-minsa

Descargado: 2020-05-21, 23:05 (PET)

Preproceso con iconv:

```
$ unzip -p DATOSABIERTOS_SISCOVID.zip | iconv  -f ISO_8859-1 -t UTF-8 - > DATOSABIERTOS_SISCOVID-utf8.csv
$ gzip -9 DATOSABIERTOS_SISCOVID-utf8.csv
```

Luego del primer paso de limpieza de datos:

```{r comment=""}
summary(casos)
```

```{r comment=""}
summary(fallecimientos)
```

```{r comment=""}
summary(reconstruido)
```

Los archivos "limpios" son:

- datos/DATOSABIERTOS_SISCOVID-utf8-limpio.csv.gz
- datos/FALLECIDOS_CDC-utf8-limpio.csv.gz

Y algunos reconstruidos con los anteriores:

- datos/casos_fallecimientos_reconstruccion_posible.csv.gz
- datos/timeseries-casos.csv.gz
- datos/timeseries-casos-lugares.csv.gz
- datos/timeseries-fallecimientos.csv.gz
- datos/timeseries-fallecimientos-lugares.csv.gz
